臺中高等行政法院裁定
                                    110年度交抗再字第2號
聲  請  人  陳茂松                                
相  對  人  臺中市交通事件裁決處                       

代  表  人  黃士哲              
訴訟代理人  黃曉妍律師
上列聲請人因交通裁決事件，不服中華民國110年8月19日110年
度交抗字第10號裁定，聲請再審，本院裁定如下：
    主  文
一、再審之聲請駁回。
二、再審訴訟費用新臺幣參佰元由聲請人負擔。
    理  由
一、按對於確定裁定聲請再審，應依行政訴訟法第283條準用同
    法第277條第1項第4款之規定表明再審理由，此為必須具備
    之程式。所謂表明再審理由，必須指明確指出裁定有如何合
    於同法第273條所定再審事由之具體情事，始為相當。倘僅
    泛言有再審事由而無具體情事者，仍難謂已合法表明再審理
    由，所為再審之聲請，即屬不合法（最高行政法院100年度
    裁字第2433號裁定意旨可資參照）。上揭規定，依同法第23
    7條之9第3項規定，於交通裁決事件訴訟程序準用之。
二、聲請人陳茂松所有號牌BCQ-9137號自用小客車，於民國109
    年4月18日22時42分許，在臺中市大里區德芳南路與環中東
    路六段路口，因「汽車駕駛人不依規定使用方向燈」之違規
    事由，遭臺中市政府警察局霧峰分局員警以第GCH456473號
    舉發違反道路交通管理事件通知單（下稱違規通知單）逕行
    舉發，嗣經聲請人到案聽候裁決，相對人臺中市交通事件裁
    決處依道路交通管理處罰條例（下稱道交條例）第42條之規
    定，以109年8月12日中市裁字第68-GCH456473號裁決書（下
    稱原處分），裁處聲請人罰鍰新臺幣1,200元。聲請人不服
    ，遂向臺灣臺中地方法院（下稱臺中地院）提起行政訴訟，
    經臺中地院以109年度交字第368號判決（下稱原審判決）駁
    回，聲請人不服提起上訴，臺中地院認聲請人未繳上訴裁判
    費，以109年度交字第368號裁定駁回上訴。聲請人復對上揭
    裁定提起抗告，經本院認抗告不備要件，以110年度交抗字
    第10號裁定（下稱原確定裁定）駁回確定。聲請人對原確定
    裁定仍不服，具狀向本院聲請本件再審。
三、聲請人聲請意旨略以：
(一)為遭民眾莫名其妙的相片檢舉，錄影光碟片等並無違規，並
    遭霧峰分局員警違法開具不法罰中單據、侵權、利用職權加
    害，不公不正，所以提出異議事，也不知貴院不開庭，浪費
    百姓金錢比不法罰款還多的裁判費用，老百姓如白老鼠；原
    告早於109年月20日呈送行政訢訟起訴狀。
(二)因為舉發相片本來就不實在，所以對於110年度交抗字第10
    號裁定不服，請法院爰依再審之程序處理，聲請人依法列出
    相片四大疑點：(1)本車於第2車道行使（應為駛）後面車輛
    相距約10公尺，（2)兩車相距約30公尺，(3)兩車相距約60
    公尺，(4)兩車相距太遠相片不清不楚，那錄影拍照片的人
    車子即然在我後面是不可能停於道路上拍照片的，所以這些
    相片是偽證據，理應再審判，並撤銷冤枉案。
(三)聲請人與相對人交通裁決事件，鈞院於110年9月10日來公文
    ，由聲請人提出證據補證，因為臺中市交通事件裁決處，證
    據相片不實在，有近距離、長距離相片不實狀況，那相片照
    相開車人，有長距離相片是偽證據，所以相片及錄影都是偽
    證據。
(四)參照證1和後車相差10公尺、證2相差有30公尺、證3兩車相
    差約60公尺、證4也是遠照相片，那麼這位照相人的車子停
    於路中間照相，所以才有這麼遠的錄影，所以這位達人車子
    是停於路中間錄影的影片，所以被害人當然不服警員洪智湧
    亂開罰單之違法行為，這些照片我也會拍，但開車在別人後
    面有遠距離的相片就是害人的行為，所以這張罰單是害人的
    證據，因為這張是民眾開車檢舉的假證據，不合常理，警員
    害人的證據。是故求為聲明：請求原處分撤銷、原確定裁定
    廢除。　
四、相對人答辯及聲明:
　　按行政訴訟法第273條、278條之規定，本件再審起訴狀無非
    係對於違規證據之採納所有爭執，並無行政訴訟法第273條
    第1項之再審事由。況且聲請人係因上訴案件遭裁定駁回之
    抗告案件，因不符抗告要件而遭鈞院裁定抗告駁回，聲請人
    並未針對抗告程序部分主張有何合於再審之事由，於法自有
    未合。是故求為聲明：聲請人再審之訴駁回。　
五、本院的判斷：
(一)經查，原確定裁定係謂聲請人所提抗告狀未「表明不服之裁
    定及應如何廢棄或變更之聲明等事項」，且「所載當事人欄
    之被抗告人為臺中市霧峰分局大里分駐所員警洪智湧，非以
    原裁定之被告臺中市交通事件裁決處作為相對人」等為由，
    以抗告不備要件，駁回聲請人之抗告，然聲請人所主張之再
    審事由，無非對於原審判決有關證據取捨有所爭執，並未對
    原確定裁定有何合於再審之事由有所表示，依據上開規定及
    說明，其聲請再審為不合法，應予駁回。
(二)另本件因聲請再審不備要件，應從程序上予以裁定駁回，欠
    缺實體裁判要件，依程序不合，實體不究之原則，自無須審
    究抗告人實體上之主張有無理由，附此敘明。
(三)結論：本件再審聲請為不合法，應予駁回。　　　　　
中　　華　　民　　國　　110　 年　　12　 月　  1      日
                  臺中高等行政法院第三庭
                          審判長法  官　陳  文  燦
                                法  官　楊  嵎  琇　　　　法  官　張  鶴  齡　　　
以上正本證明與原本無異。
本裁定不得抗告。
中　　華　　民　　國　　110　 年　　12　 月　   1    日
           　　　　　　　  　 書記官　黃  靜  華